【裁判字號】    95,台上,7200
【裁判日期】    951228
【裁判案由】    竊盜
【裁判全文】
最高法院刑事判決            九十五年度台上字第七二００號
上 訴 人  甲○○
上列上訴人因竊盜案件，不服台灣高等法院台南分院中華民國九
十五年十一月一日第二審判決（九十五年度上訴字第五八二號，
起訴案號：台灣台南地方法院檢察署八十九年度偵緝字第六二五
、六三九號），提起上訴，本院判決如下：
    主  文
上訴駁回。
    理  由
按刑事訴訟法第三百七十七條規定，上訴於第三審法院，非以判
決違背法令為理由，不得為之。是提起第三審上訴，應以原判決
違背法令為理由，係屬法定要件。如果上訴理由狀並未依據卷內
訴訟資料，具體指摘原判決不適用何種法則或如何適用不當，或
所指摘原判決違法情事，顯與法律規定得為第三審上訴理由之違
法情形，不相適合時，均應認其上訴為違背法律上之程式，予以
駁回。本件原判決認定上訴人甲○○與（綽號「幼齒」）其男友
鄭志謙（已判刑確定），夥同彭金淩、簡承宗（另案審理）及綽
號「奇明」之不詳姓名成年男子共同基於意圖為自己不法所有之
概括犯意聯絡，自民國八十八年十二月三日起，於原判決附表一
編號一、二、四、八、九、十、十一所示之時間、地點，持客觀
上可供兇器使用之六角扳手等工具，以破壞汽車門鎖或敲破車窗
方式，共同竊取車內之財物及信用卡、金融卡等物，再持竊得之
金融卡前往自動櫃員機盜領存款，或冒用信用卡持卡人名義，向
特約商店盜刷購物，偽簽持卡人之簽名於消費簽帳單上，致各該
特約商店陷於錯誤，交付簽帳消費之財物，足以生損害於各發卡
銀行、特約商店及信用卡持有人，經警於八十八年十二月二十四
日查獲。嗣於檢察官偵查中之八十九年一月二十七日十六時三十
分許，復夥同鄭志謙、簡承宗、彭金淩等人持竊得之曾文玲信用
卡，至台南市新光三越百貨公司盜刷購物，因曾文玲已辦理掛失
止付並向警方報案，經警當場逮捕彭金淩，上訴人及其餘之人則
乘機逃逸等情。爰維持第一審論處上訴人連續結夥三人以上攜帶
兇器竊盜（累犯）罪刑之判決，駁回其於第二審之上訴，已綜合
全部卷證資料，敘明其所憑之證據及認定之理由，而以上訴人否
認犯罪所持之辯解為不足採，予以指駁綦詳。所為論敘，俱有卷
存之證據資料可資覆按，從形式上觀察，並無判決違背法令之情
形存在。上訴意旨對於原判決依憑證據所為之事實認定，究竟如
何違背法令，未依據卷內訴訟資料具體指摘，僅執陳詞辯解，漫
稱上訴人並非彭金淩等人所指綽號「幼齒」之人，台南市新光三
越百貨公司盜刷購物案，彭金淩證稱與上訴人一同簽卡，何以當
場僅逮捕彭金淩一人？上訴人若與彭金淩等人犯罪，何以由上訴
人為人頭帳戶致留下線索？上訴人已深感悔悟，請從輕量刑等語
。徒就原審採證認事職權之適法行使，及判決內已明白論斷之事
項，憑己見為空泛之指摘，並為單純事實上之爭執，與法律規定
得為第三審上訴理由之違法情形，不相適合，其上訴為違背法律
上之程式，應予駁回。再，原判決係依刑法第三百二十一條第一
項第三款、第四款規定，論上訴人以結夥三人以上攜帶兇器竊盜
罪，雖不得上訴於第三審法院，但其牽連所犯之刑法第二百十六
條、第二百十條行使偽造私文書罪，則屬得上訴於第三審法院之
案件，基於審判不可分原則，本件自得提起第三審上訴，併予說
明。
據上論結，應依刑事訴訟法第三百九十五條前段，判決如主文。
中    華    民    國  九十五  年   十二   月  二十八  日
                      最高法院刑事第二庭
                          審判長法官  紀  俊  乾
                                法官  黃  正  興
                                法官  陳  東  誥
                                法官  石  木  欽
                                法官  李  伯  道
      本件正本證明與原本無異
                                      書  記  官
中    華    民    國  九十六  年    一    月    二    日
                                                Ａ


司法院資訊處製作；財團法人民間司法改革基金會備份。
